【裁判字號】    90,上易,1589
【裁判日期】    900814
【裁判案由】    竊盜
【裁判全文】
臺灣高等法院刑事判決                            九十年度上易字第一五八九號
    上  訴  人
    即  被  告  丁○○
右上訴人因竊盜案件，不服臺灣板橋地方法院八十九年度易字第三四七五號，中華民
國九十年三月十四日第一審判決（起訴案號：臺灣板橋地方法院檢察署八十九年度偵
字第一五三六七號）提起上訴，本院判決如左：
    主  文
上訴駁回。
    事  實
一、丁○○曾有傷害、竊盜、違反麻醉藥品管理條例等前科，曾於民國（下同）八十
    六年間因違反麻醉藥品管理條例案件，經台灣士林地方法院於八十六年十月二十
    七日以八十六年度易字第二七七二號判決處有期徒刑六月確定，並於八十七年六
    月二十七日執行完畢，猶不知悔改，於八十九年八月八日晚間九時許，在台北縣
    新莊市○○路三四八號五洲通訊行前，見丙○○停於該處之車號ＬＫＵ－九二六
    號機車鑰匙插在鑰匙孔中，竟萌為自己不法所有之意圖，以該鑰匙發動機車而竊
    取之，得手後供己騎用，適有乙○○目擊報警處理。嗣於八十九年八月八日晚間
    十時三十分許，丁○○騎乘該車行經台北縣新莊市○○○路七八巷二八號前，為
    警查獲。
二、案經被害人丙○○訴請台北縣警察局新莊分局報由台灣板橋地方法院檢察署檢察
    官偵查起訴。
    理  由
一、訊據被告丁○○固坦承使用該機車，惟矢口否認有何竊車犯行，辯稱：伊是在甲○○家向「胖子」即乙○○借用該機車騎用，未曾竊車，甲○○有看到伊借車云
    云。經查：上揭機車為丙○○之母葉劉金巒所有，並於八十九年八月八日晚間九
    時許失竊，業據告訴人丙○○於警訊時供明在卷，且有查詢車輛認可資料及贓物
    認領保管單各一紙在卷可稽；而被告所辯向乙○○借用機車一節，經查證人乙○○於警訊及檢察官訊問、原審、本院始終堅詞否認有被告所辯之情，有各該筆錄
    在卷可按；且製作證人乙○○警訊筆錄之警察張弘學亦於原審證稱：伊對證人乙○○製作筆錄時，曾問證人乙○○為何來作證，乙○○告以他不想被被告牽累等
    語（詳參原審八十九年十月三日訊問筆錄）；茍系爭機車是由證人乙○○借予被
    告，乙○○焉有目擊被告竊取機車後旋即報警處理？況被告始終亦未提供甲○○
    之正確住址以利傳訊，益認被告所辯不足採信。再據被告自承與證人乙○○並無
    仇怨，因此，證人乙○○應無設詞攀誣之理，是證人乙○○之證詞足堪信為真實
    。從而被告所辯，要屬諉卸之詞，不足採信。事證明確，被告犯行洵堪認定。
二、查被告丁○○竊取告訴人丙○○騎用之機車，核其所為，係犯刑法第三百二十條
    第一項之竊盜罪。其於八十六年間因違反麻醉藥品管理條例案件，經台灣士林地
    方法院於八十六年十月二十七日以八十六年度易字第二七七二號判決處有期徒刑
    六月確定，並於八十七年六月二十七日執行完畢，此有臺灣高等法院檢察署刑案
    紀錄簡覆表一件附卷可憑，其於前案有期徒刑執行完畢後五年以內再犯本案之罪
    ，為累犯，應加重其刑。原審以被告竊盜犯行事證明確，予以論罪，並適用刑法
    第三百二十條第一項、第四十七條，罰金罰鍰提高標準條例第一條前段，審酌被
    告犯罪動機、目的、手段、對被害人造成之損失、及其犯罪後未能坦承犯行等一
    切情狀，量處有期徒刑七月。經核原判決認事用法均無不當，量刑亦稱妥適。上
    訴人即被告上訴意旨，仍執前詞否認犯罪，指摘原判決不當，其上訴為無理由，
    應予駁回。
三、被告丁○○經合法傳喚，無正當理由不到庭，爰不待其陳述逕行判決。
據上論斷，應依刑事訴訟法第三百六十八條、第三百七十一條，判決如主文。
本案經檢察官李進誠到庭執行職務。
中      華      民      國      九十      年      八      月    十四    日
                              臺灣高等法院刑事第十三庭
                                  審判長法  官  蔡    燉
                                        法  官  黃  聰  明
                                        法  官  李  春  地
右正本證明與原本無異。
不得上訴。
                                        書記官  王  忠  良
中    華    民    國     九十     年       八       月       十四       日
附錄本判決論罪科刑法條：
刑法第三百二十條第一項
意圖為自己或第三人不法之所有，而竊取他人之動產者，為竊盜罪，處五年以下有期
徒刑、拘役或五百元以下罰金。


司法院資訊處製作；財團法人民間司法改革基金會備份。
